臺灣高雄地方法院刑事判決　　　　　　　　　　　　　九十三年度交訴字第七二號
　　公　訴　人　臺灣高雄地方法院檢察署檢察官
　　被　　　告　甲○○
右被告因公共危險等案件，經檢察官提起公訴（九十三年度速偵字第三二０號）及追
加起訴，本院判決如左：
    主  文
甲○○服用酒類，不能安全駕駛動力交通工具而駕駛，處有期徒刑貳月，如易科罰金
，以參佰元折算壹日；又駕駛動力交通工具肇事，致人受傷而逃逸，處有期徒刑陸月
如易科罰金，以參佰元折算壹日。應執行有期徒刑柒月，如易科罰金，以參佰元折算
壹日。
其餘被訴過失傷害部分，公訴不受理。
    事  實
一、甲○○於民國九十三年四月二十二日下午六時許，在高雄縣大寮鄉萬大橋下，飲
    用米酒後，已達不能安全駕駛動力交通工具之狀態，竟仍貿然駕駛車牌號碼ＱＬ
    —四七五二號自用小客車，沿高雄縣大寮鄉○○路由西往東方向行駛，嗣於同日
    晚上七時許，行經該路潮寮四十一支電線桿前時，因飲酒後操控力及注意力減弱
    ，貿然違規跨越行車分向線，侵入由東往西方向之對向車道，適懷有身孕之丙○
    ○駕駛車牌號碼ＶＦ—四二九七號自用小客車，搭載其女伍美怡，沿該路由東往
    西方向之車道行駛至該路段，甲○○見狀閃避不及，其所駕駛之自用小客車左前
    方遂撞及丙○○所駕駛之自小客車之左前方，致丙○○受有胸腹挫傷、右足挫裂
    傷等傷害，伍美怡受有頭部外傷併頭皮血腫之傷害（傷害部分，業據撤回告訴，
    另詳後述）。詎甲○○明知其駕車與丙○○發生車禍而肇事，非但未停車查看，
    亦未報警及將傷者送醫救治，反而逃離現場，嗣經路人報警查獲，並於同日晚上
    七時四十六分許，測量得甲○○之呼氣酒精濃度達每公升一點一二毫克。
二、案經丙○○訴由高雄縣政府警察局林園分局報請臺灣高雄地方法院檢察署檢察官
    就酒醉駕車部分偵查起訴及就肇事逃逸部分追加起訴。
    理  由
壹、有罪部分：
一、訊據被告甲○○對其於右揭時、地，飲酒後駕車，侵入對向車道，與告訴人丙○
    ○發生車禍，導致告訴人丙○○及被害人伍美怡受傷等事實固坦承不諱，惟矢口
    否認有何肇事逃逸之犯行，並辯稱：車禍發生後，伊並沒有要逃逸，伊離開現場
    是要去找電話報警，尚未找到就被警察攔下云云。
二、經查：
（一）被告酒醉駕車部分：
  １、前揭被告於九十三年四月二十二日下午六時許，在高雄縣大寮鄉萬大橋下飲酒
      後，駕駛車牌號碼ＱＬ—四七五二號自用小客車，沿高雄縣大寮鄉○○路由西
      往東方向行駛，嗣於同日晚上七時許，行經該路潮寮四十一支電線桿前時，跨
      越行車分向線，侵入對向車道，撞擊行駛對向車道之由告訴人丙○○所駕駛，
      並搭載其女伍美怡之車牌號碼ＶＦ—四二九七號自用小客車，致告訴人丙○○
      受有胸腹挫傷、右足挫裂傷等傷害，另被害人伍美怡受有頭部外傷併頭皮血腫
      之傷害，嗣經警於同日晚上七時四十六分許，測量得被告之呼氣酒精濃度達每
      公升一點一二毫克等事實，業據被告於警詢、偵訊及本院審訊中自白明確，核
      與告訴人丙○○於警詢及本院審訊中證述情節相符，並有道路交通事故現場圖
      、道路交通事故調查報告表（一）（二）、酒精濃度測試表各一份、現場照片
      二十幀、高雄市立小港醫院診斷證明書二紙在卷可稽，被告前揭自白，核與事
      實相符，應堪認定。
  ２、按汽車駕駛人飲酒後其吐氣所含酒精成份超過每公升零點二五毫克以上者，不
      得駕車，道路交通安全規則第一百十四條第二款定有明文。又刑法第一百八十
      五條之三規定所謂「不能安全駕駛」，係抽象危險犯，本不以發生具體危險為
      必要，而依醫學實驗證明所得經驗法則，吐氣酒精濃度達每公升零點二五毫克
      以上時，將使駕駛人產生複雜技巧障礙、駕駛能力變壞之行為表現，肇事比率
      比一般未飲酒時高出二倍；而吐氣酒精濃度達每公升零點五五毫克以上時，將
      使駕駛人產生平衡感與判斷力障礙升高，肇事比率比一般未飲酒時高出十倍，
      甚而如酒精濃度達每公升零點七五毫克以上時，駕駛人將產生明顯酒醉、步履
      蹣跚之行為狀態，其肇事率比一般未飲酒時高出二十五倍（參見蔡志中所著，
      對飲酒不能安全駕駛之執法研究，司法院第四十六期業務研究會講義）。本件
      被告於交通事故發生後，經測得吐氣酒精濃度達每公升一點一二毫克，且駕車
      侵入對向車道，而與丙○○發生車禍，足認被告於案發當時，已因服用酒類導
      致不能安全駕駛動力交通工具程度，自無可疑。
（二）被告肇事逃逸部分：
  １、被告駕車與懷有身孕之告訴人丙○○發生車禍後，未停車查看，亦未報警處理
      或將傷者送醫救治，反而逃離現場之事實，業據告訴人丙○○於警詢中證稱：
事故發生後，伊意識清楚，看見被告欲駕車離開，但因車損嚴重，無法駕駛，
      被告便徒步離開，伊沒有看見被告打電話，也沒有看見被告過來察看或幫忙救
      助傷患等語；又於本院審訊時結證稱：被告肇事後，開車門跑出來，往光明路
      方向跑步離開現場，被告並未回來察看，伊無法自行離開車內等語（見九十三
      年四月三十日警詢筆錄、本院九十三年四月九日審理筆錄）；另證人即據報前
      往現場處理之警員羅光昇亦到庭結證稱：伊到現場處理時，並未看見被告留在
      現場，後來伊同事經路人告知後，由肇事地點往外搜查，約經過半小時後，才
      在距離肇事地點約一公里處抓到被告等語（見本院九十三年七月九日審理筆錄
      ）。再佐以被告於警詢中自承：事故發生後，伊知道有撞到車，伊很害怕，伊
      有想過要打電話，但找不到電話，所以伊就離開現場，伊沒有去看對方，因伊
      酒醉駕車肇事害怕，所以才徒步離開現場，約二十五分鐘後，才經警查獲等語
      ；又於偵訊中自承：（問：對方受傷，你沒下車察看，往光明路方向逃走？）
      是的，因為當時心理害怕等語；復於本院準備程序中供承：伊當時喝醉，且沒
      有駕駛執照，所以心理害怕，有想要離開的意思；並於本院審理時自承：（問
      ：為何不留在現場？）伊無照駕駛，又喝醉酒，心裡害怕等語（見九十三年四
      月二十三日警詢筆錄、偵訊筆錄、本院九十三年六月十一日準備程序筆錄、九
      十三年七月九日審理筆錄），是前揭被告肇事逃逸之事實，應可認定。
  ２、被告雖辯稱上情，然被告肇事後，因其無照駕駛，且酒醉駕車，故害怕而離開
      現場，並未上前察看傷者等情，已迭據被告於警詢、偵訊及本院訊問中供承屬
      實。又被告於本院審理時，先係辯稱：伊當時離開現場是要去檳榔攤找電話報
      警云云，後又該稱：伊原本是想要找住在附近的同事打電話，不知不覺就走遠
      了云云，前後所辯歧異。再佐以被告肇事後，肇事現場附近，有民家未關門一
      節，亦據證人羅光昇到庭結證無訛（見本院九十三年七月九日審理筆錄），是
      倘被告欲打電話報警，自可向附近之居民借用電話即可，當無捨此而離開現場
      到達一公里處之地點，故被告上開所辯，悖違常理，顯不足採。
（三）綜上所述，被告前揭酒醉駕車及肇事逃逸之犯行，均堪認定，本案事證明確，
      依法應予論科。
三、核被告甲○○所為，係犯刑法第一百八十五條之之三酒醉駕車罪、第一百八十五
    條之四之肇事逃逸罪。被告所犯二罪間，犯意個別，行為互異，應分論併罰。爰
    審酌被告明知酒後不能安全駕車而駕駛，將致生危害其他用路人交通安全之虞，
    竟無視於其他用路人之安全，於飲酒後之吐氣酒精濃度已高達每公升一點一二毫
    克情況下，猶為一己之便，貿然駕車，嚴重影響公眾用路安全，又肇事後逃逸，
    而未對現場受傷之人施以救護，惡性匪淺，惟念其已與告訴人達成和解，告訴人
    亦表示撤回告訴，且被告並無前科，有臺灣高等法院被告全國前案紀錄表一份在
    卷可稽，素行尚佳等一切情狀，分別量處如主文所示之刑，定應執行刑，並諭知
    易科罰金之折算標準，以為儆懲。又被告前未曾受有期徒刑以上刑之宣告，有臺
    灣高等法院被告全國前案紀錄表附卷可憑，其因一時失慮，致觸犯本案犯行，且
    事後已與被害人達成和解，經此教訓，自當知警惕而無再犯之虞，本院綜核各情
    ，認前開對其所宣告之刑，以暫不執行為適當，爰併宣告緩刑三年，以啟自新。
貳、不受理部分：
一、公訴意旨另以：被告甲○○於九十三年四月二十二日晚上七時許，駕駛車牌號碼
    ＱＬ—四七五二號自用小客車，行經高雄縣大寮鄉○○路四三八號前時，不慎擦
    撞丙○○所駕駛之車牌號碼ＶＦ—四二九七號自用小客車，致丙○○受有胸腹挫
    傷、右足挫裂傷等傷害，因認被告涉犯刑法第二百八十四條第一項前段之過失傷
    害罪。
二、按告訴乃論之罪，告訴人於第一審辯論終結前得撤回其告訴。又告訴經撤回者，
    應諭知不受理之判決，並得不經言詞辯論為之，刑事訴訟法第二百三十八條第一
    項、第三百零三條第三款、第三百零七條分別定有明文。
三、本件被告甲○○因過失傷害案件，經檢察官提起公訴，認其係犯刑法第二百八十
    四條第一項前段之過失傷害罪嫌。又依同法第二百八十七條前段規定，第二百八
    十四條之罪，須告訴乃論。茲告訴人丙○○具狀撤回其告訴，揆之前開說明，爰
    就被告被訴過失傷害部分，不經言詞辯論，逕為諭知不受理之判決。
據上論斷，應依刑事訴訟法第二百九十九條第一項前段、第三百零三條第三款、第三
百零七條，刑法第一百八十五條之三、第一百八十五條之四、第五十一條第五款、第
四十一條第一項前段、第七十四條第一款，罰金罰鍰提高標準條例第二項，判決如主
文。
本案經檢察官乙○○到庭執行職務。
中      華      民      國      九十三      年     八     月    二十    日
  臺灣高雄地方法院刑事第五庭
                                    審判長法官  李政庭
                                          法官  何秀燕
                                          法官  蘇雅慧
右正本證明與原本無異。
如不服本判決，應於判決送達後十日內，向本院提出上訴狀。
                                        書記官  陳威志
中    華    民    國      九十三      年      八      月      二十      日
附錄本案判決論罪科刑法條全文：
中華民國刑法第一百八十五條之三
    服用毒品、麻醉藥品、酒類或其他相類之物，不能安全駕駛動力交通工具而駕駛
者，處一年以下有期徒刑、拘役或三萬元以下罰金。
中華民國刑法第一百八十五條之四
    駕駛動力交通工具肇事，致人死傷而逃逸者，處六月以上五年以下有期徒刑。
